臺灣高等法院臺中分院刑事判決　　　　　　　　　九十三年度上訴字第一五八五號
　　上　訴　人
　　即　被　告　甲○○
右上訴人因違反槍砲彈藥刀械管制條例案件，不服臺灣臺中地方法院九十三年度訴緝
字第三一一號，中華民國九十三年七月十三日第一審判決（起訴案號：臺灣臺中地方
法院檢察署九十一年度偵字第五號），提起上訴，本院判決如左：
      主  文
上訴駁回。
      事  實
一、甲○○有恐嚇、偽造文書、違反麻醉藥品管理條例等多項犯罪紀錄，曾因違反麻
    醉藥品管理條例案件經臺灣臺東地方法院判處有期徒刑六月確定，於八十二年一
    月十五日執行完畢，仍不知悔改，明知槍械係政府明令管制之物品，未經許可不
    得擅自持有，竟於民國八十五年十一月間某日，在台中市○○路以三萬五千元(
    下同)之代價向真實姓名年籍不詳綽號「阿平」之成年男子購買具殺傷力仿ＣＯ
    ＬＴ廠半自動手槍改造之手槍一把（槍枝管制編號0000000000，含彈
    匣一個）後，即未經許可而無故持有上開改造槍枝。嗣於八十六年十一月五日十
    七時三十分許，在台中縣神岡鄉○○路○段六六○巷四十二號居處為警查獲，扣
    得上開改造手槍一把（含彈匣一個）。
二、案經桃園縣警察局楊梅分局報告臺灣桃園地方法院檢察署偵辦，呈請臺灣高等院
    檢察署檢察長令轉臺灣臺中地方法院檢察署偵查起訴。
      理  由
一、訊據上訴人即被告甲○○坦承持有上開手槍之事實，而被告係因持有上開手槍，
    經警察獲，有搜索扣押證明筆錄一紙在卷，並有該手槍一把扣案可稽。
二、上開手槍經送請內政部警政署刑事警察局鑑定結果，認係由仿ＣＯＬＴ廠零點四
    五吋半自動手槍製造之玩具手槍改造而成，槍管之材質為金屬且已貫通，機械性
    能良好，可擊發適用子彈，具殺傷力，此有內政部警政署刑事警察局八十六年十
    一月二十日刑鑑字第七八二一四號槍彈鑑定書一份附卷可稽。雖被告辯稱綽號「
    阿平」之男子積欠其一萬五千元債款，因無法清償而以上開手槍抵債，言明有錢
    將贖回，但迄未贖回，其不知道該手槍具殺傷力云云，不足採信。查被告於警訊
    時供稱該手槍係其在八十五年十一月間以三萬五千元之代價向「阿平」購買，作
    為防身之用，曾持至臺中縣大肚山試射；於偵查中供稱該手槍係向「阿平」購買
    ，目的係收藏；於原審仍供稱該手槍係購買取得，但開始辯稱不知道該手槍有殺
    傷力；至本院審理中再辯稱係「阿平」用以抵債云云，被告在經歷警、偵訊及原
    審暨本院審理程序中，逐步推卸責任之情明確。被告於警、偵訊時之供詞係出於
    自由意志，自可採信。被告以三萬五千元之高價購買該手槍，又曾試射，對於該
    槍之性能及具殺傷力即不得諉為不知。被告所辯，不足採信。被告犯行堪以認定
    。
三、按行為後法律有變更者，適用裁判時之法律。但裁判前之法律有利於行為人者，
    適用最有利於行為人之法律。刑法第二條第一項定有明文。查被告行為時之槍砲
    彈藥刀械管制條例第十條第三項規定：「未經許可無故持有、寄藏或意圖販賣而
    陳列第一項所列各式槍砲之一者，處三年以下有期徒刑」嗣該條例於八十六年十
    一月二十四日修正公布，於八十六年十一月二十六日施行，修正後同條例第十一
    條第四項規定：「未經許可，持有、寄藏或意圖販賣而陳列第一項所列槍砲者，
    處一年以上七年以下有期徒刑，併科新臺幣七百萬元以下罰金」比較新舊法結果
    ，以裁判前之法律有利於被告，依刑法第二條第一項但書規定，自應適用被告行
    為時之法律。核被告無故持有上開改造手槍之行為，係犯修正前槍砲彈藥刀械管
    制條例第十條第三項之未經許可，無故持有可發射子彈具有殺傷力之改造手槍罪
    ，公訴人認被告係犯前揭修正後槍砲彈藥刀械管制條例第十一條第四項之罪，容
    有誤會。被告曾因違反麻醉藥品管理條例案件，經臺灣臺東地方法院判處有期徒
    刑六月確定，於八十二年一月十五日執行完畢，此有臺灣高等法院被告全國前案
    紀錄表、臺灣台中地方法院檢察署刑案查註紀錄表各一份在卷可按，其受有期徒
    刑之執行完畢後五年內再犯本件有期徒刑以上之本罪，為累犯，應依刑法第四十
    七條規定加重其刑。原判決審酌被告雖僅持有槍一把，惟漠視政府大力掃蕩槍枝
    之禁令，社會槍彈氾濫仍予持有槍枝，危害社會治安，犯罪後逃亡，於審理中復
    否認犯行飾詞諉過，犯後毫無悔意等一切情狀，量處如原判決主文所示之刑，並
    沒收為違禁物之扣案改造手槍一把（含彈匣一個），於法核無違誤。被告上訴否
    認犯罪為無理由，應予駁回。
據上論斷，依刑事訴訟法第三百七十三條、第三百六十八條，判決如主文。
本案經檢察官乙○○到庭執行職務。
中    華      民      國      九十三      年    十    月    二十七    日
                                   臺灣高等法院臺中分院刑事第九庭
                                       　審判長法  官　陳  筱  珮
                                               法　官　趙  春  碧
                                             　法　官  康  應  龍
右正本證明與原本無異。
如不服本判決應於收受送達後十日內向本院提出上訴書狀，其未敘述上訴之理由者並
得於提起上訴後十日內向本院補提理由書（均須按他造當事人之人數附繕本）。
                                               書記官　劉　智　文
中     華     民     國     九十三     年      十      月    二十八     日
                                                              　　　　　Ｆ
